臺灣高等法院刑事裁定
110年度抗字第138號
抗告人  即
再審聲請人  劉傳文


上列抗告人因聲請再審案件，不服臺灣新竹地方法院中華民國11
0年1月7日裁定（109年度聲再字第13號），提起抗告，本院裁定
如下：
    主  文
抗告駁回。                                             
    理  由
一、原裁定意旨略以：再審聲請人即受判決人劉傳文因違反麻醉
    藥品管理條例案件，經臺灣新竹地方法院以83年度易字第21
    76號判處有期徒刑5月確定，聲請人以其遭臺北市政府警察
    局大同分局員警栽贓所駕駛車輛內有安非他命殘渣淨重0.01
    公克之罐子，員警無法令依據於聲請人不在場時搜索車輛，
    構成刑法第307 條違法搜索罪，聲請人並未持有、施用安非
    他命，且本案前經臺灣士林地方檢察署檢察官於民國83年3 
    月25日偵查終結，臺灣新竹地方檢察署檢察官就同一案件再
    以83年度偵字第4564號提起公訴，為重複起訴，應為不受理
    判決，詎原確定判決仍予受理，連同聲請人於83年5 月17日
    在臺灣苗栗地方檢察署採尿之不同構成要件施用安非他命事
    實，認屬連續犯之裁判上一罪予以論罪科刑，當然違背法令
    ，依刑事訴訟法第420 條第1 項第5 款規定，聲請再審，惟
    並未提出任何證據或聲請可供調查之證據資料，難認合於聲
    請再審之程式，本件聲請再審並非合法，應予駁回。
二、抗告意旨略以：員警在聲請人不在場之情況下執行搜索，構
    成刑法第307條違法搜索罪，聲請人並未持有、施用安非他
    命，乃遭員警栽贓，且本案業經臺灣士林地方檢察署檢察官
    於83年3月25日偵查終結，臺灣新竹地方檢察署檢察官就同
    一案件再以83年度偵字第4564號提起公訴，原確定判決未為
    不受理之諭知，竟連同83年5月17日檢察官拘束聲請人自由
    取得之尿液論以連續犯，以上確實證據足認原確定判決有刑
    事訴訟法第420條第1項第6款所定受判決人應受無罪、免訴
    、免刑或輕於原判決所認罪名之事由，爰提起抗告。
三、按聲請再審應以再審書狀敘述理由，附具原判決之繕本及證
    據，提出於管轄法院為之，刑事訴訟法第429條定有明文。
    所謂敘述理由，係指具體表明符合同法所規定之再審理由而
    言，倘僅泛言有何條款之再審理由，而無具體情事，或其所
    述事實，顯與各該條款規定之事由不相適合時，均應認為其
    聲請再審之程序違背規定（最高法院91年度台抗字第368號
    裁定意旨參照）。又再審及非常上訴制度，雖均為救濟已確
    定之刑事判決而設，惟再審係為原確定判決認定事實錯誤而
    設之救濟程序，與非常上訴程序係為糾正原確定判決法律上
    錯誤者有別，是倘所指摘者，係關於原確定判決適用法律不
    當之情形，核屬非常上訴之範疇，並非聲請再審所得救濟（
    最高法院105年度台抗字第863號裁定意旨參照）。
四、經查：
　㈠本件聲請人前因違反麻醉藥品管理條例案件，經臺灣新竹地
    方檢察署檢察官以83年度偵字第4564號提起公訴，經臺灣新
    竹地方法院以83年度易字第2176號判決判處有期徒刑5月，
    如易科罰金，以銀元300元折算1日，於83年8月25日確定，
    有前開判決書及本院被告前案紀錄表附卷可資佐證（原審卷
    第15至18、19頁）。
　㈡聲請人以其於83年3月2日在臺北市大同區民生西路、重慶北
    路口，為臺北市政府警察局大同分局員警攔查後，是由員警
    將其車輛駕返大同分局，因而遭員警栽贓車輛內有安非他命
    殘渣淨重0.01公克之罐子1 個，本案員警無法令依據在聲請
    人不在場之情況下搜索聲請人之車輛，構成刑法第307 條違
    法搜索罪，而有刑事訴訟法第420條第1項第5款之再審事由
    ，然其再審聲請書除敘述案發經過與個人主張外，並未提出
    任何可供調查之證據方法，且經原審調取原確定判決刑事卷
    宗，因逾保存年限已於95年1月11日銷毀，有案件校核單在
    卷足稽（原審卷第62頁）。復經原審於109年11月20日裁定
    命聲請人補正據以證明本件參與原判決或前審判決或判決前
    所行調查之法官或參與偵查或起訴之檢察官或參與調查犯罪
    之檢察事務官、司法警察官或司法警察，因該案件犯職務上
    之罪已經證明者，或因該案件違法失職已受懲戒處分，足以
    影響原判決之證明，聲請人於109年12月1日提出再審證據理
    由狀，僅再次重申上開查獲過程及所涉案件偵查經過，主張
    搜索、採尿程序不合法、無犯罪動機或犯意、83年5月17日
    後案應併入83年3月2日前案云云，仍未檢附任何證據資料，
    揆諸前開說明，自難認合於聲請再審之程式。
　㈢至聲請人所稱：本案業經臺灣士林地方檢察署以83年度偵字
    第2456號偵查終結，臺灣新竹地方檢察署就同一事實提公訴
    ，乃重複起訴，應為不受理之判決云云。然聲請人前因違反
    麻醉藥品管理條例案件經移送臺灣士林地方檢察署（原臺灣
    臺北地方法院士林分院檢察署）以83年度偵字第2456號偵查
    ，於83年3月25日偵查終結，移送他管，有本院被告前案紀
    錄表可佐（原審卷第19頁），原確定判決事實欄即敘明「案
    經臺灣臺北地方法院士林分院檢察署呈請臺灣高等法院檢察
    署移轉臺灣新竹地方法院檢察署檢察官偵查起訴」之旨，並
    無重複起訴之情事，聲請人此部分所指，容有誤會。法院若
    受理訴訟或不受理訴訟不當，為判決當然違背法令，應循非
    常上訴程序救濟，聲請人執此為再審理由，亦有未合。
五、綜上，聲請人以原確定判決有刑事訴訟法第420條第1項第5
    款事由聲請再審，惟未提出形式上足以審認是否符合再審聲
    請要件之證據，所指原確定判決係就重複起訴案件而為審理
    ，亦非再審程序所得救濟，其聲請顯然違背法定程序，原審
    因認本件再審之聲請為不合法，予以駁回，經核並無違誤，
    聲請人再執陳詞指摘原裁定不當，洵屬無據。至聲請人另提
    出刑事訴訟法第420條第1項第6款規定，並非原聲請再審所
    執再審事由，本院無從審究。從而，本件聲請人提起抗告，
    為無理由，應予駁回。
據上論斷，依刑事訴訟法第412條，裁定如主文。
中　　華　　民　　國　　110 　年　　1 　　月　　29　　日
                  刑事第三庭    審判長法　官  張惠立 
                                      法　官  劉兆菊
                                      法　官  廖怡貞  
以上正本證明與原本無異。
不得再抗告。
                                      書記官  劉芷含
中　　華　　民　　國　　110 　年　　1 　　月　　29　　日